【裁判字號】    90,上易,93
【裁判日期】    900214
【裁判案由】    妨害家庭
【裁判全文】
臺灣高等法院臺中分院刑事判決              民國九十年度上易字第九十三號
    上  訴  人  臺灣臺中地方法院檢察署檢察官
    被      告  丙○○
    被      告  乙○○
右上訴人因被告等妨害家庭案件，不服臺灣臺中地方法院中華民國八十九年十一月廿
一日第一審判決（民國八十九年度易字第三四○三號，起訴案號：臺灣臺中地方法院
檢察署民國八十九年度偵字第一三五三○號），提起上訴，本院判決如左：
    主  文
上訴駁回。
    事  實
一、丙○○、乙○○於民國八十五年間因妨害家庭案件，經本院各判處有期徒刑五月
    確定，均於八十五年十二月三十日易科罰金執行完畢。丙○○係甲○○之夫，為
    有配偶之人，乙○○亦明知丙○○係有配偶之人，詎二人竟基於概括犯意，自八
    十六年底某日起，至八十九年七月二十六日止，連續多次在臺中縣大甲鎮○○路
    一○四之一號同居處為通姦、相姦之行為，嗣於八十九年七月二十七日凌晨二時
    三十五分許，經甲○○帶同警方至前址查獲二人同居一處，並於二樓房間垃圾筒
    內扣得丙○○、乙○○二人所有於前一日通姦、相姦所使用之保險套一個、衛生
    紙一份，因而查悉上情。
二、案經甲○○訴由臺中縣警察局大甲分局報告臺灣臺中地方法院檢察署檢察官偵查
    起訴。
    理  由
一、右揭犯罪事實，業據被告丙○○、乙○○於偵查、原審及本院審理時，均坦承不
    諱，核與告訴人甲○○指訴情節相符，並有現場照片二張附卷及使用過之保險套
    一個、衛生紙一份扣案可資佐證，前開保險套及衛生紙經送內政部警政署刑事警
    察局鑑驗結果，衛生紙經分離精子細胞層ＤＮＡ檢測，與丙○○唾液細胞ＤＮＡ
    之ＳＴＲ型別相符，有該局八十九年十月二十日（八九）刑醫字第一二二一四八
    號鑑驗書在卷足憑，本案事證明確，被告二人犯行洵堪認定。
二、核被告丙○○所為，係犯刑法第二百三十九條前段之通姦罪；被告乙○○所為，
    係犯刑法第二百三十九條後段之相姦罪，依同條前段論處（原判決未敘明，應予
    補正）。渠等先後數次犯行，均時間緊接、方法相同，各觸犯構成要件相同之罪
    名，顯係基於概括犯意反覆為之，均依連續犯規定論以一罪，並加重其刑。被告
    丙○○、乙○○於八十五年間因妨害家庭案件，經本院各判處有期徒刑五月確定
    ，均於八十五年十二月三十日易科罰金執行完畢，有臺灣高等法院被告全國前案
    紀錄表附卷可稽，被告丙○○、乙○○前受有期徒刑執行完畢，於五年以內再犯
    本件有期徒刑之罪，為累犯，均依刑法第四十七條規定加重其刑，並與前開連續
    犯規定遞加重之。
三、原審依刑法第五十六條、第二百卅九條、第四十七條、第四十一條（即修正後同
    條第一項前段）、第卅八條第一項第二款、罰金罰鍰提高標準條例第二條，審酌
    被告二人前已因通姦、相姦案件，經告訴人甲○○提起告訴，經本院判處前開刑
    期確定並執行完畢，猶故態復萌，再行發生通姦、相姦之行為，惡性非輕，並斟
    酌渠等之生活狀況、犯罪動機、目的、方法及犯罪後之態度等一切情狀，各量處
    有期徒刑六月，並均諭知如易科罰金以三百元折算一日之折算標準。扣案之保險
    套一個、衛生紙一份，係被告丙○○、乙○○所共有，供渠等前開犯行所用之物
    ，併予宣告沒收，及說明被告等被訴於八十九年七月廿七日，在台中縣大甲鎮○○路一○四－一號同居處為通姦、相姦之行為部分，不能證明犯罪，因與科刑部
    分，有連續犯裁判上一罪關係，不另為無罪諭知，經核其認事用法，均無違誤，
    量刑及從刑之宣告，亦稱妥適，檢察官上訴意旨，係依循告訴人甲○○之請求，
    認量刑過輕，尚難認為有理由，應予駁回。
四、據上論斷，應依刑事訴訟法第三百六十八條，判決如主文。
本案經檢察官丁○○到庭執行職務。
中      華      民      國    九  十      年     二       月    十四    日
                              臺灣高等法院臺中分院刑事第一庭
                                    審判長法  官  陳  紀  綱
                                          法  官  蕭  錦  鍾
                                          法  官  陳  登  源
右正本證明與原本無異。
不得上訴。
                                          書記官  林  桂  鳳
中      華      民      國    九  十      年     二       月    十五    日
所犯法條：
刑法第二百三十九條：
有配偶而與人通姦者，處一年以下有期徒刑。其相姦者亦同。
                                                                        Ｋ


司法院資訊處製作；財團法人民間司法改革基金會備份。
